【裁判字號】    95,上訴,3215
【裁判日期】    951005
【裁判案由】    違反槍砲彈藥刀械管制條例
【裁判全文】
臺灣高等法院刑事判決                95年度上訴字第3215號
上  訴  人
即  被  告  甲○○
                      押)
選任辯護人  蔡明熙律師
上列上訴人因違反槍砲彈藥刀械管制條例案件，不服臺灣桃園地
方法院95年度訴字第846號，中華民國95年7月28日第一審判決（
起訴案號：臺灣桃園地方法院檢察署95年度偵字第1852號、第43
63號），提起上訴，本院判決如下：
    主  文
原判決撤銷。
甲○○未經許可，寄藏可發射子彈具有殺傷力之土造霰彈槍，累
犯，處有期徒刑肆年，併科罰金新臺幣拾萬元，罰金如易服勞役
，以新台幣參仟元折算壹日。扣案如附表編號1所示土造霰彈槍
壹枝、編號2所示霰彈槍子彈伍拾玖顆均沒收。又連續未經許可
製造可發射子彈具有殺傷力之改造手槍，累犯，處有期徒刑柒年
，併科罰金新臺幣參拾萬元，罰金如易服勞役，以新台幣參仟元
折算壹日，扣案如附表編號3至5、編號9至17所示之物品均沒收
。應執行有期徒刑拾年，併科罰金新臺幣參拾參萬元，罰金如易
服勞役，以新台幣參仟元折算壹日，扣案如附表編號1所示土造
霰彈槍壹枝、編號2所示霰彈槍子彈伍拾玖顆及編號3至5、編號9
至17所示之物品均沒收。
    事  實
一、甲○○前於民國91年間因賭博案件，經臺灣板橋地方法院以
    91年度板簡字第935 號判處有期徒刑4 月確定，於91年8 月
    14日易科罰金執行完畢。
二、甲○○明知可發射子彈具有殺傷力之土造霰彈槍及制式霰彈
    槍子彈，係屬槍砲彈藥刀械管制條例第4條第1項第1款、第2
    款之槍砲、彈藥，未經主管機關許可，不得持有、寄藏，竟
    基於寄藏具有殺傷力槍枝、彈藥之犯意，於86、87年間某日
    ，在桃園縣龜山鄉○○路某處收受案外人鍾德財交付委託其
    保管之可發射子彈具有殺傷力之土造霰彈槍1枝及制式霰彈
    槍子彈68顆（起訴書載霰彈槍2枝、霰彈槍子彈約80顆，應
    予更正），未經許可將上開霰彈槍及子彈寄藏於其位於桃園
    縣八德市○○路825巷4弄12號住處。
三、另甲○○明知未經許可，不得製造、持有可發射金屬或子彈
    具有殺傷力之各式槍砲、子彈，竟基於製造槍枝、子彈之概
    括犯意，於94年6 、7 月間起，先向桃園縣桃園市○○路某
    玩具槍模型店購買玩具槍、向某姓名年籍不詳綽號「阿哲」
    之成年男子以每枝新臺幣8000元代價購買槍管2 枝及自不詳
    處所取得滑套等槍枝零件組、子彈彈殼等物，並購買如附表
    編號13至17所示之工具，在其位於桃園縣八德市○○路825
    巷4 弄12號住處3 樓，以如附表編號13至17所示工具，拆卸
    玩具槍，以換裝金屬滑套、金屬槍管之方式改造手槍，及自
    行研磨子彈彈頭、將彈殼添加火藥及底火，再裝上彈頭組裝
    之方式製造子彈，而連續未經許可製造可發射子彈具有殺傷
    力之槍枝、子彈既遂（如附表編號3、6、7所示）及無殺傷
    力之槍枝、子彈未遂（如附表編號4、8所示）。
四、查獲經過：嗣經警於95年1 月13日持搜索票至甲○○上址住
    處及甲○○使用之6D-8579 號自小客車搜索查獲，扣得如附
    表編號1、2及甲○○所有供製造槍彈所用或預備如附表編號
    3至17所示物品而查獲。
五、案經內政部警政署刑事警察局移送及臺南市政府警察局第一
    分局報請臺灣桃園地方法院檢察署檢察官偵查起訴。
    理  由
壹、證據能力部分：
一、按被告之自白，非出於強暴、脅迫、利誘、詐欺、疲勞訊問
    、違法羈押或其他不正之方法，且與事實相符者，得為證據
    ，刑事訴訟法第156條第1項定有明文。本案被告甲○○於警
    詢、檢察官偵查中有關寄藏及改造槍枝、子彈等犯罪事實之
    自白，並未抗辯有上開非任意性之情形，亦查無明顯事證，
    有上述不正訊（詢）問之情，應認該自白具有任意性，而有
    證據能力。
二、內政部警政署刑事警察局所出具之槍彈鑑定書、鑑定函及內
    政部保安組之鑑定函，為鑑定被告甲○○所持有之槍、彈、
    零件組等物，依其所見所為之證明文書，核其本質乃為被告
    以外之人於審判外之書面陳述，依刑事訴訟法第159 條第1
    項之規定，原不具證據能力。惟檢察官、辯護人及被告於原
    審行準備程序及審理時對作為證據使用表示沒有意見，且該
    鑑定書、函與檢察官主張之事實有關聯性，依刑事訴訟法第
    159條之5第2項規定，有證據能力。況為上開槍彈鑑定之鑑
    定人姚景岳已於原審審理時基於鑑定人之地位，經合法具結
    並在賦予被告對質詰問機會之情形下至原審審判庭作證，其
    所為證述及鑑定書自均有證據能力。
三、扣案如附表所示之物品，均非供述證據，無傳聞法則之適用
    ，與本案具有關聯性，且上開證物均經偵辦員警合法取得，
    具有證據能力。
貳、認定犯罪事實之證據及理由：
一、寄藏霰彈槍、彈部分：
(一)上揭被告寄藏土造霰彈槍及制式霰彈槍子彈之事實，業據被告
  甲○○坦承不諱，並有如附表編號1、2所示之土造霰彈槍1 枝
  、制式霰彈槍子彈68顆扣案可為佐證。又上開霰彈槍、彈經送
  鑑定結果：土造霰彈槍1枝（槍枝管制編號0000000000），
  認係由具擊發機構之金屬槍身、木質槍托及土造金屬槍管組合
  而成之土造霰彈槍，機械性能良好，可裝填及擊發12 GAUGE
  制式霰彈，認具殺傷力；制式霰彈槍子彈68顆，認均係12
  GAUGE制式霰彈，其中59顆，認均具殺傷力，餘9顆，其彈底具
  撞擊痕跡，經實際試射，均可擊發，認均具殺傷力，有內政部
  警署刑事警察局95年1月27日刑鑑字第0950010235號槍彈鑑定
  書在卷可稽（見95偵1852卷第43-45頁）。被告上開寄藏霰彈
  槍、子彈之自白堪認與事實相符。
(二)事證明確，被告寄藏具殺傷力霰彈槍及子彈之犯行洵堪認定，
  應依法論科。
二、製造改造手槍、子彈部分：
(一)訊據被告甲○○固不否認在其住處查獲如附表編號3至17所示
  之改造手槍、子彈及槍彈零件組、工具之事實，惟矢口否認有
  改造槍枝、子彈之犯行，辯稱：改造之手槍2枝是從網路上購
  買來的，另1枝是華山購買的道具槍，槍的零件是拆解道具槍
  後沒有辦法組裝回去留下來的，工具部分，只有拿研磨機拋光
  機身的生鏽，其他都沒有使用，砂輪機是買來改裝機車的小零
  件，鑽孔機沒有辦法用來鑽槍管，復進簧是從買來的道具槍拆
  下來的，只有用研磨器拋光槍身及研磨子彈的彈頭，在派出所
  的時候警察說這樣就是改造槍械，所以才承認有改造槍彈云云
  。
(二)經查：
1.被告從94年5、6月間開始製造改造手槍及子彈，平時都是於每
  天早上在三樓神明廳利用扣案之工具改造，至查獲止共製造扣
  案之2枝改造手槍、另1枝改造手槍試射時廢掉就只剩警方查獲
  之滑套，改造子彈大約10幾發；改造之手槍、子彈都是在玩具
  店購買模型槍及子彈彈殼，再拿回家改造製作；改造手槍之槍
  管是向綽號「阿哲」購買，槍身是向玩具店購買的模型槍槍身
  ，再將玩具槍槍管更換成改造槍管；子彈彈頭是自己在家用砂
  輪機研磨製造，將購買之彈殼添加火藥及底火後，再裝上彈頭
  ；改造之手槍及子彈都是被告自己親身製作等情，業據被告於
  警詢、偵查及原審法院羈押訊問時供述明確（見95年度偵字第
  1852 號卷第5-7、34頁警詢筆錄、原審法院95聲羈字第52號卷
  第7頁），且有如附表編號3所示改造完成之改造手槍1枝、如
  附表編號4所示改造未完成之手槍1枝、如附表編號5所示預備
  供改造之玩具手槍1枝、如附表編號6至8所示之土造子彈、如
  附表編號9-1 2所示尚非屬主要組成零件之槍身、滑套、零件
  、及如附表編號13-17所示改造工具1批等物扣案可為佐證。
2.扣案如附表編號3至8所示之槍枝、子彈及編號12所示之零件組
  經送內政部警政署刑事警察局鑑定結果：如附表編號3所示
  改造手槍1枝（槍枝管制編號0000000000），認係由仿BERETT
  A廠92FS型半自動手槍製造之槍枝換裝土造金屬滑套及土造金
  屬槍管改造而成之改造手槍，機械性能良好，可供擊發適用子
  彈使用，認具殺傷力；如附表編號4所示改造手槍1枝（槍枝
  管制編號0000000000），認係由仿BERETTA廠92FS型半自動手
  槍製造之槍枝換裝土造金屬滑套及土造金屬槍管改造而成之改
  造手槍，經檢視欠缺撞針、復進簧及復進簧桿，無法供擊發子
  彈使用，依現狀認不具殺傷力；如附表編號5所示改造手槍1
  枝（槍枝管制編號0000000000），認係仿GLOCK27型半自動手
  槍製造之槍枝，經檢視槍管內具阻鐵，無法供發射彈丸使用，
  認不具殺傷力；如附表編號6所示子彈1顆，認係由直徑9.44
  mm、長度18.91mm金屬彈殼及直徑8.89mm金屬彈頭組合而成之
  土造子彈，經實際試射，可擊發，認具殺傷力；如附表編號
  7所示子彈1顆，認係由直徑9.90mm、長度19.24mm金屬彈殼及
  直徑8.84mm金屬彈頭組合而成之土造子彈，經實際試射，可擊
  發，認具殺傷力；如附表編號8所示土造子彈4顆，經實際試
  射，其中2顆無法擊發，2顆雖可擊發，惟發射動能甚微，均認
  不具殺傷力；如附表編號12所示滑套1個，認係仿BERET TA
  廠84型半自動手槍製造之金屬滑套（無槍機），槍身2個，分
  別係仿BERETTA廠84型、M9型半自動手槍製造之金屬槍身，零
  件1批則係金屬材質護木、彈簧、保險鈕、槍管底座及六角扳
  手等物，有內政部警署刑事警察局95年1月27日刑鑑字第09500
  10235號槍彈鑑定書及95年3月7日刑鑑字第0950028621號函附
  卷可稽（見95偵1852卷第43-45、98頁）。
3.又本案除槍管需要比較大型如車床的切割器具外，靠扣案的工
  具就足以改造槍枝、子彈；扣案的6顆子彈中，槍彈鑑定書照
  片七、九、十一這3顆彈頭看起來像是自己手工去研磨過，其
  他的比較像是用車床工具研磨；通常要研磨彈頭是要適用槍枝
  的槍管管徑，經當庭實際操作編號0000000000、0000000000這
  兩把槍槍管都可以適用前述講的3顆子彈，編號0000000000的
  槍因為槍管內還有阻鐵，所以槍管未通，該槍管內的阻鐵可以
  去除，一般是用固定器把槍管夾住固定，用鑽孔機伸入槍管把
  阻鐵車掉，但本案扣案的工具中沒有固定器，要用手鑽難度太
  高。扣案編號0000000000號槍枝尚欠缺撞針、復進簧、復進璜
  桿、槍管下方的楔形塊及固定撞針用的保險鈕，現狀之下把這
  些零件找齊就可以組裝，經當庭檢視扣案證物中有上述復進簧
  （彈簧），保險鈕、復進簧桿、楔形塊、撞針等零件，並經實
  際組裝，上述的5個零件中除撞針再修過後都可以裝入編號000
  0000000的槍枝適用組裝，這把槍要作成具有殺傷力的槍枝，
  槍管部分不需要再有任何的改造。本案扣案3枝槍枝都裝有槍
  管，編號0000000000這把槍沒有換裝過槍管，它是原始的玩具
  槍枝，沒有發現有被改造過；編號0000000000、0000000000
  之2把槍已經換過槍管，槍管是切割好，也換裝上去，已經有
  槍管的成品，不需要有車床就可以改造，因此雖然未扣到車床
  ，但是槍管已經車好換裝完畢，只要配合本案扣到的工具，就
  可以組成槍枝等情，亦據證人即鑑定人姚景岳在原審證述綦詳
  （見原審95年7月14日審理筆錄）。
4.由上述鑑定人之鑑定及證述，就改造子彈部分，扣案6顆子彈
  都是金屬彈頭及金屬彈殼組合而成，且子彈彈頭均經研磨過，
  其中如槍彈鑑定書照片七、九、十一所示子彈彈頭有手工研磨
  痕跡，與被告供述以砂輪機研磨子彈彈頭，及在彈殼添加火藥
  及底火，再裝上彈頭組合之製造方式相符。就改造手槍部分，
  扣案編號0000000000、0000000000號槍枝均是換裝土造金屬槍
  管、滑套改造而成，與被告供述之改造方式相符，又該2手槍
  已換過槍管，與被告供述向「阿哲」購買2枝槍管相符，且被
  告自承有用研磨機拋光槍身，亦與鑑定證人姚景岳證述「槍枝
  做完之後，通常會有拋光的動作」相符。再編號0000000000號
  槍枝雖欠缺之撞針、復進簧、復進璜桿、槍管下方的楔形塊及
  固定撞針用的保險鈕等零件而改造未完成，惟扣案證物中有上
  開零件，且經證人姚景岳實際組裝，除撞針需再修過後都可以
  適合組裝於編號0000000000手槍上，槍管部分不需要再有任何
  的改造，即可作成具有殺傷力的槍枝等情，足見被告確有製造
  槍枝、子彈之行為。
5.另鑑定人姚景岳雖證稱除扣案之工具外，必需要有車床之切割
  工具切割槍管或車製彈頭，扣案6顆土造子彈，非由市○○○
  ○○道具子彈裝填火藥底火改造而成，槍彈鑑定書照片三、五
  、十三之子彈彈頭係車床車製出來，編號0000000000槍之槍管
  內還有阻鐵，本案扣案的工具中沒有固定器，要用手鑽難度太
  高等語。惟查，車床機具只要有車床的鐵工廠就可以做車製動
  作，本案被告仍可利用他人之車床工具製作槍管及彈頭再予加
  工，且本案組裝於編號0000000000、0000000000號槍枝之槍管
  及槍彈鑑定書照片三、五、十三均已經切割組裝完成，可適用
  扣案子彈彈頭，被告使用車床工具部分已完成，是縱本案未扣
  得車床工具，仍無解於被告製造槍枝、子彈犯行之認定。又如
  附表編號13-17所示之工具可用來加工在本案扣案槍、彈的改
  造工具，且上開改造工具均在被告所述改造槍彈處所之住處3
  樓查獲，被告顯係用扣案工具作為本案改造槍彈之工具，可堪
  認定。又經證人姚景岳實際操作，編號0000000000、00000000
  00號槍枝槍管均可以適用槍彈鑑定書照片七、九、十一所示之
  改造子彈，而照片三、五、十三所示3顆子彈彈殼直徑均較照
  片七、九、十一所示3顆子彈彈殼直徑為小，有槍彈鑑定書在
  卷可稽，照片三、五、十三所示3顆子彈顯亦可穿過上開2枝扣
  案手槍槍管使用，可見被告目的在於製造可擊發、具有殺傷力
  之槍枝及子彈，且本案著手製造之子彈應即為供本案改造槍枝
  所使用亦堪認定。
6.綜上各情，被告於警詢、檢察官內勤第1次訊問及原審法院羈
  押訊問時所為製造手槍、子彈之自白，堪認與事實相符。被告
  改造之如附表編號3所示改造手槍及編號6、7所示子彈已改造
  完成且具殺傷力，此部分應屬既遂，如附表編號4所編號00000
  00000號槍枝有撞針、復進簧、復進璜桿、槍管下方的楔形塊
  及保險鈕等零件尚未組裝完成，而如附表編號8所示之子彈4顆
  經鑑定無殺傷力，此部分犯行應屬未遂。被告嗣後於檢察官偵
  查及原審審理中翻異前詞，否認犯行，辯稱扣案如附表編3、4
  所示手槍係網路購買云云，顯為卸責之詞，無足可採。
(三)事證明確，被告聲請將附表編號13至17之工具，送鑑識單位鑑
  定可否供製造本件槍、彈之用，查上開工具是否能供製造本件
  槍、彈之用，業據鑑定人姚景岳結證如前所述，核無再送鑑定
  之必要。被告著手製造可發射子彈具有殺傷力之槍枝及子彈之
  犯行明確，應依法論科。
參、論罪科刑：
一、新舊法比較部分：被告行為後，刑法業於94年2月2日修正公
    布，並於95年7月1日施行，新法業已刪除修正前刑法第56條
    連續犯之規定，此刪除雖非犯罪構成要件之變更，但顯已影
    響行為人刑罰之法律效果，自屬法律有變更，依新法第2條
    第1項規定，比較新、舊法結果，仍應適用較有利於被告之
    行為時法律即舊法論以連續犯（最高法院95年第8次刑事庭
    會議決議參照）。按行為後法律有變更者，適用行為時之法
    律。但行為後之法律有利於行為人者，適用最有利於行為人
    之法律，刑法第2條第1項定有明文。被告行為後，刑法第33
    條第5款修正為主刑之種類：罰金新台幣一千元以上，以百
    元計算之，第67條修正為罰金加重者，其最高度及最低度同
    加重之。比較被告行為時刑法第33條第5款主刑之種類：罰
    金銀元一元以上。第68條罰金加重者，僅加重其最高度，就
    罰金之最低度及加重以適用舊法對於被告有利。被告行為時
    ，刑法第42條第2項前段規定：「易服勞役以1元以上3元以
    下折算一日。」，又被告行為時之易服勞役折算標準，業據
    修正前罰金罰鍰提高標準條例第2條前段規定，就其原定數
    額提高為100倍折算1日，則被告行為時之易服勞役折算標準
    ，應以銀元300元折算1日，即新台幣900元折算1日。惟95
    年7月1日修正公布施行之刑法第42條第3項前段規定：「易
    服勞役以新台幣一仟元、二仟元或三仟元折算一日。」比較
    修正前後之易服勞役折算標準，以修正後之規定，較有利於
    被告，則應依刑法第2條第1項後段規定，適用修正後之刑法
    第42條第3項前段規定，定其折算標準。被告行為時刑法第5
    1條規定：「數罪併罰，分別宣告其罪之刑，依左列各款定
    其應執行者：」其中第5款規定：「宣告多數有期徒刑者，
    於各刑中之最長期以上，各刑合併之刑期以下，定其刑期。
    但不得逾二十年。」修正後刑法第51條第5款規定：「宣告
    多數有期徒刑者，於各刑中之最長期以上，各刑合併之刑期
    以下，定其刑期。但不得逾三十年。」比較結果，修正後刑
    法並非較有利於行為人，依刑法第2條第1項前段之規定，仍
    應依修正前刑法第51條第5款，定其應執行之刑。
二、論罪科刑部分：
(一)寄藏霰彈槍、彈部分：
1.槍砲彈藥刀械管制條例雖於94年1月26日修正公布、同月28 日
  施行，惟未經許可寄藏、持有槍、彈，其持有之繼續，乃行為
  之繼續，亦即一經持有槍枝，犯罪即已成立，其完結須繼續至
  持有行為終了之時，故包括持有之寄藏槍枝行為，自亦為行為
  之繼續，其犯罪之完結，須繼續至寄藏行為終了之時為止（最
  高法院88年度台上字第7012號、46 08號判決意旨可資參照）
  ，被告於86、87年間起受託寄藏如附表編號1、2 所示槍、彈
  ，其寄藏行為繼續至95年1月13日被警查獲時為止，是其犯行
  應逕以行為終了時之現行法律論處，而無槍砲彈藥刀械管制條
  例新舊法之比較適用，先予敘明。
2.被告甲○○未經許可，受託寄藏如附表編號1、2所示具殺傷力
  之霰彈槍、彈，核其此部分所為，係犯槍砲彈藥刀械管制條例
  第8條第4項未經許可寄藏可發射子彈具有殺傷力之土造霰彈槍
  罪、同條例第12條第4項未經許可寄藏可擊發具殺傷力之子彈
  罪。被告寄藏、持有前開槍枝、子彈，持有係受寄之當然結果
  ，應僅就寄藏之行為包括評價，不另論以持有罪（最高法院74
  年台上字第3400號判例意旨參照）。
3.被告以一寄藏行為，同時觸犯未經許可寄藏具殺傷力土造霰彈
  槍、子彈罪，係一行為觸犯數罪名，為想像競合犯，應依刑法
  第55條規定，從一重之未經許可寄藏可發射子彈具有殺傷力之
  土造霰彈槍罪處斷。
4.被告於91年間因賭博案件，經臺灣板橋地方法院以91年度板簡
  字第935號判處有期徒刑4月確定，於91年8月14日易科罰金執
  行完畢，此有本院被告前案紀錄表附卷可稽，其於有期徒刑執
  行完畢後，5年以內故意再犯本件有期徒刑以上之罪，為累犯
  ，應依刑法第47條第1項之規定加重其刑。
5.又被告雖於檢察官偵查中供述其所持有如附表編號1、2所示之
  槍、彈來源為「鍾德財」，惟被告所供述之鍾德財已死亡，無
  從查獲亦無因而防止重大危害治安事件之發生，與槍砲彈藥刀
  械管制條例第18條第4項前段所定「犯本條例之罪，於偵查或
  審判中自白，並供述全部槍砲、彈藥之來源及去向，因而查獲
  或因而防止重大危害治安事件之發生者，減輕或免除其刑」之
  要件不符，無該條項減輕其刑規定之適用，附此敘明。
(二)製造改造手槍、子彈部分：
1.被告如事實欄三之所為，核係犯槍砲彈藥刀械管制條例第8條
  第1項之未經許可製造可發射子彈具有殺傷力之改造槍枝罪（
  如附表編號3）；同條第5項、第1項未遂罪（如附表編號4無殺
  傷力之改造手槍部分）及同條例第12條第1項之未經許可製造
  子彈罪（如附表編號6、7）；第5項、第1項之製造子彈未遂罪
  （如附表編號8子彈成品無殺傷力部分）。被告製造槍枝後進
  而持有、製造子彈後進而持有，其持有之低度行為，為製造之
  高度行為所吸收，均不另論罪。
2.被告製造具殺傷力之槍枝既遂、半成品槍枝未遂，以及製造具
  殺傷力之子彈既遂、不具殺傷力之子彈未遂之行為，時間緊接
  ，均係本於概括犯意反覆為之，為連續犯，應依修正前刑法第
  56條規定各論以一連續未經許可製造槍枝既遂罪、及連續未經
  許可製造子彈既遂罪，並依法加重其刑 (製造槍枝無期徒刑依
  法不得加重)。檢察官認不具殺傷力之槍枝、子彈部分，不構
  成犯罪，容有未洽，惟該部分事實已於起訴事實敘及，並與既
  遂部分之事實有連續犯之裁判上一罪關係，自應併予審理。又
  槍枝必須子彈始能發揮作用，二者有密切關係，被告製造槍枝
  、子彈之犯行，實無從切割，可認係以一行為觸犯數罪名，為
  想像競合犯，應從一重之連續製造槍枝罪論處（最高法院90年
  度臺上字第126號判決要旨參照）。又被告係向綽號「阿哲」
  之男子購買槍枝主要組成零件之槍管後，自行組裝於所購之玩
  具手槍上以改製為有殺傷力之槍枝，被告持有槍管主要組成零
  件之犯行，應屬其製造槍枝之部分行為，不另論罪。
3.被告於91年間因賭博案件，經臺灣板橋地方法院以91年度板簡
  字第935號判處有期徒刑4月確定，於91年8月14日易科罰金執
  行完畢，此有本院被告前案紀錄表附卷可稽，其於有期徒刑執
  行完畢後，5年以內故意再犯本件有期徒刑以上之罪，為累犯
  ，應依刑法第47條第1項之規定，遞加重其刑 (製造槍枝無期
  徒刑依法不得加重)。
(三)被告所犯上開寄藏槍枝、製造槍桿2罪，犯意各別，罪名亦殊
  ，應予分論併罰。
(四)原審認被告事證明確，予以論罪科刑，固非無見，惟查原審認
  綜合比較新舊刑法結果，易服勞役之折算標準，適用修正前刑
  法第42條第2、3項，自有不當。就製造槍枝法定刑無期徒刑部
  分未敘明依法不得加重，亦有不當。被告上訴認原審就寄藏槍
  、彈罪，量刑過重，並否認犯製造槍、彈罪，雖無理由，惟原
  判決既有上述不當之處，應予撤銷改判。爰審酌具有殺傷力之
  改造槍枝及子彈均係屬高度危險之物品，非經主管機關許可，
  當不得擅自製造、持有或受託藏放，被告漠視法令，先寄藏持
  有具殺傷力之改造槍枝及制式子彈，更非法製造槍枝、子彈，
  對於他人之身體、生命安全所造成之威脅、危害，對社會治安
  、秩序潛有相當程度之危害，惡性實屬重大，及其犯罪之動機
  、目的、手段、生活狀況、智識程度，於偵查、審理中猶否認
  犯行並飾卸其責，態度不佳等一切情狀，量處如主文第2項所
  示之刑，並諭知罰金易服勞役之折算標準，及定其應執行之刑
  暨就應執行之罰金部分諭知易服勞役之折算標準，以示懲戒。
三、沒收部分：
(一)扣案如附表編號1、3所示之槍枝、如附表編號2所示之子彈（
  59顆未試射部分），均屬違禁物，依刑法第38條第1項第1款之
  規定宣告沒收。
(二)扣案如附表編號4所示改造手槍，為被告所有改造未完成之半
  成品，編號5所示手槍雖未經改造，惟被告以購買之玩具手槍
  ，換裝零件改造槍枝，該玩具手槍可堪認係被告所有預備供改
  造所用之物；如附表編號9至12所示之物可堪認係被告所有預
  供改造槍枝使用之物；如附表編號13至17所示工具，為被告所
  有供改造槍枝子彈所用之物，均應依刑法第38條第1項第2款宣
  告沒收。
(三)如附表編號2已試射之制式霰彈槍子彈9顆、編號6、7、8所示
  子彈，或經刑事警察局鑑驗試射，已經實際擊發而僅餘彈殼、
  彈頭，或因鑑定不具殺傷力，均不具子彈違禁物之性質，無庸
  為沒收之諭知；如附表編號18所示手榴彈，經鑑驗係假手榴彈
  ，非違禁物，不予宣告沒收
據上論斷，應依刑事訴訟法第369條第1項前段、第364條、第299
條第1項前段，槍砲彈藥刀械管制條例第8條第1項、第4項、第12
條第1項、第4項，刑法第11條前段、第2條第1項、第56條 (修正
前)、第55條、第47條第1項、第42條第3項前段、第51條第5款(
修正前)、第7款、第38條第1項第1款、第2款，判決如主文。
本案經檢察官黃全祿到庭執行職務。
中    華    民    國    95    年    10    月    5    日
                  刑事第十二庭  審判長法  官  蔡永昌
                                      法  官  施俊堯
                                      法  官  張正亞
以上正本證明與原本無異。
如不服本判決，應於收受送達後十日內向本院提出上訴書狀，其
未敘述上訴之理由者並得於提起上訴後十日內向本院補提理由書
（均須按他造當事人之人數附繕本）。
                                      書記官  鄭信昱
中    華    民    國    95    年    10    月    5     日
附錄：本案論罪科刑法條全文
槍砲彈藥刀械管制條例第8條第4項、第1項、第5項
未經許可，製造、販賣或運輸鋼筆槍、瓦斯槍、麻醉槍、獵槍、
空氣槍或第4條第1項第1款所定其他可發射金屬或子彈具有殺傷
力之各式槍砲者，處無期徒刑或5年以上有期徒刑，併科新臺幣1
千萬元以下罰金。
未經許可，轉讓、出租或出借前項所列槍枝者，處 5 年以上有期
徒刑，併科新臺幣 1 千萬元以下罰金。
意圖供自己或他人犯罪之用，而犯前二項之罪者，處無期徒刑或
 7 年以上有期徒刑，併科新臺幣 1 千萬元以下罰金。
未經許可，持有、寄藏或意圖販賣而陳列第 1 項所列槍枝者，處
 3年以上10年以下有期徒刑，併科新臺幣700萬元以下罰金。
第 1 項至第 3 項之未遂犯罰之。
槍砲彈藥刀械管制條例第12條第4項、第5項、第1項
未經許可，製造、販賣或運輸子彈者，處 1 年以上 7 年以下有
期徒刑，併科新台幣 500 萬元以下罰金。
未經許可，轉讓、出租或出借子彈者，處 6 月以上 5 年以下有
期徒刑，併科新台幣 300 萬元以下罰金。
意圖供自己或他人犯罪之用，而犯前二項之罪者，處 3 年以上
10 年以下有期徒刑，併科新台幣 700 萬元以下罰金。
未經許可，持有、寄藏或意圖販賣而陳列子彈者，處 5 年以下有
期徒刑，併科新台幣 300 萬元以下罰金。
第 1 項至第 3 項之未遂犯罰之。
附表：扣案槍枝、子彈零件及改造工具名稱、數量
┌──┬──────────────┬───┬──────────┐
│編號│扣案物名稱                  │數量  │  備  註            │
├──┼──────────────┼───┼──────────┤
│1   │土造霰彈槍                  │1 枝  │具殺傷力            │
│    │（槍枝管制編號0000000000）  │      │                    │
├──┼──────────────┼───┼──────────┤
│2   │制式霰彈槍子彈（均係12GAUGE │68顆  │均具殺傷力，其中9 顆│
│    │制式霰彈）                  │      │彈底具撞擊痕跡，經實│
│    │                            │      │際試射均可擊發。    │
├──┼──────────────┼───┼──────────┤
│3   │仿BERETTA 廠92FS型改造手槍  │1 枝  │改造完成具殺傷力    │
│    │（槍枝管制編號0000000000）  │      │                    │
├──┼──────────────┼───┼──────────┤
│4   │仿BERETTA 廠92FS型改造手槍  │1 枝  │改造未完成不具殺傷力│
│    │（槍枝管制編號0000000000）  │      │                    │
├──┼──────────────┼───┼──────────┤
│5   │仿GLOCK27型半自動改造手槍   │1 枝  │預供改造之玩具手槍，│
│    │（槍枝管制編號0000000000）  │      │不具殺傷力          │
├──┼──────────────┼───┼──────────┤
│6   │土造子彈（由直徑9.44mm、長度│1 顆  │改造完成，經實際試射│
│    │18.91mm 金屬彈殼及直徑8.89mm│      │具殺傷力。          │
│    │金屬彈頭組合而成）          │      │                    │
├──┼──────────────┼───┼──────────┤
│7   │土造子彈（由直徑9.90mm、長度│1 顆  │改造完成，經實際試射│
│    │19.24mm 金屬彈殼及直徑8.84mm│      │，具殺傷力。        │
│    │金屬彈頭組合而成）          │      │                    │
├──┼──────────────┼───┼──────────┤
│8   │土造子彈                    │4 顆  │經實際試射，不具殺傷│
│    │                            │      │力。                │
├──┼──────────────┼───┼──────────┤
│9   │狙擊鏡                      │1 具  │                    │
├──┼──────────────┼───┼──────────┤
│10  │手槍滑套                    │1 具  │                    │
├──┼──────────────┼───┼──────────┤
│11  │復進簧桿                    │2 枝  │                    │
├──┼──────────────┼───┼──────────┤
│12  │手槍槍身及零組件            │1 袋  │含滑套1 個、槍身2 個│
│    │                            │      │、零件1 批（金屬材質│
│    │                            │      │護木、彈簧、保險鈕、│
│    │                            │      │槍管底座、六角扳手）│
├──┼──────────────┼───┼──────────┤
│13  │砂輪機                      │1 台  │                    │
│    │                            │      │                    │
├──┼──────────────┼───┼──────────┤
│14  │研磨機                      │1 台  │                    │
├──┼──────────────┼───┼──────────┤
│15  │鑽孔機                      │1 台  │                    │
├──┼──────────────┼───┼──────────┤
│16  │銼刀                        │1 枝  │                    │
├──┼──────────────┼───┼──────────┤
│17  │改造槍械工具箱              │1 盒  │                    │
│    │（含工具1 批）              │      │                    │
├──┼──────────────┼───┼──────────┤
│18  │手榴彈                      │1 顆  │經鑑定為假手榴彈    │
│    │                            │      │                    │
└──┴──────────────┴───┴──────────┘


司法院資訊處製作；財團法人民間司法改革基金會備份。
